【裁判字號】    98,抗,155
【裁判日期】    980518
【裁判案由】    定應執行刑
【裁判全文】
臺灣高等法院臺南分院刑事裁定           98年度抗字第155號
抗  告  人  甲○○
上列抗告人因定應執行刑案件，不服臺灣臺南地方法院中華民國
98年3月30日98年度聲字第413號裁定，提起抗告，本院裁定如下
：
    主  文
抗告駁回。
    理  由
一、抗告意旨略以：
  (一)抗告人所犯毒品案件4條、竊盜案件8條及贓物案件2條，合
    併定應執行刑4年5月，惟14條案件合併執行刑只減4月，故
    抗告人深感不服，認法院所為裁定應符合公平原則。
  (二)就抗告人所犯如附表所示之案件，犯罪時間都在97年5月7日
    到97年7月15日間，犯罪動機相同，如新法還未實施一罪一
    罰，則抗告人所犯應屬連續犯，如定應執行刑，應在合理刑
    期始符合公平原則，據此請求准予重新定應執行云云。
二、按數罪併罰，有二裁判以上者，依刑法第51條之規定，定其
    應執行之刑，刑法第53條定有明文。又刑法第51條第5款規
    定，宣告多數有期徒刑者，於各刑中之最長期以上，各刑合
    併之刑期以下，定其刑期，但不得逾30年。且對於定應執行
    刑之案件，法院所為刑之酌定，本屬自由裁量事項，倘未逾
    法定裁量範圍（即各刑中之最長期以上、各刑合併之刑期以
    下之法定範圍內），即難謂其職權之行使有違誤。另法律上
    屬於自由裁量之事項，有其外部性界限及內部性界限，並非
    概無拘束。依據法律之具體規定，法院應在其範圍選擇為適
    當之裁判者，為外部性界限；而法院為裁判時，應考量法律
    之目的，及法律秩序之理念所在者，為內部性界限。法院為
    裁判時，二者均不得有所踰越（最高法院80年台非字第473
    號判例意旨參照）。是於數罪併罰，有二裁判以上，定其應
    執行之刑時，固屬於法院自由裁量之事項，惟仍應受前揭外
    部性界限及內部性界限之拘束，則屬當然。另刑法於94年1
    月7日修正，刪除第56條所定之連續犯之規定，此次刑法第
    56條修正理由之說明謂：「對繼續犯同一罪名之罪者，均適
    用連續犯之規定論處，不無鼓勵犯罪之嫌，亦使國家刑罰權
    之行使發生不合理之現象」、「基於連續犯原為數罪之本質
    及刑罰公平原則之考量，爰刪除有關連續犯之規定」等語，
    即係將本應各自獨立評價之數罪，回歸本來就應賦予複數法
    律效果之原貌。而上開修正部分，自95年7月1日施行，刑法
    施行法第10條之1亦定有明文。
三、經查：
  (一)抗告人甲○○因犯竊盜等案件，經臺灣臺南地方法院先後判
    處如原裁定附表所示之刑，均經分別確定在案。茲檢察官聲
    請定其應執行之刑，原審法院合併定應執行刑為有期徒刑4
    年5月，從形式上觀察，未逾越刑法第51條第5款所定法律之
    外部性界限。又抗告人所犯附表編號4至9之罪，前經原審法
    院以97年度易字第1129號判決定應執行刑為有期徒刑10月，
    抗告人所犯附表編號10至12之罪，前經原審法院以97年度訴
    字第1519號判決定應執行刑為有期徒刑1年8月，有原審97年
    度易字第1129號、97年度訴字第1519號刑事判決在卷（見臺
    灣臺南地方法院檢察署98年度執聲字第24-26、27-30頁）可
    稽。是以抗告人所犯原裁定附表所示之罪，依前定應執行刑
    後，合併之刑期共計最長為有期徒刑4年9月，原審法院依職
    權定其應執行刑有期徒刑4年5月，未違反前開內部性界線之
    限制，亦未剝奪抗告人既得之利益，經核原裁定並無不當。
  (二)至抗告意旨另稱本件聲請定應執行刑案件之犯罪時間皆於97
    年5月到同年7月間，其犯罪動機相同，如新法尚未實施一罪
    一罰，應屬連續犯云云。查抗告人甲○○所犯如附表所示之
    罪，其犯罪時間既皆於95年7月1日施行修正後刑法之後，揆
    諸上開說明，連續犯本應回歸數罪之本質，自不生抗告人前
    開所辯之情形。況就定應執行刑之裁定，雖涉實體事項，為
    實體上之裁定，惟對所定執行刑各罪之確定判決內容，無從
    變更（最高法院95年度台抗字第0491號裁定參照），附此敘
    明。據此，抗告人以上情抗告，指摘原裁定不當，難謂有據
    。
  (三)綜上所述，抗告人所為上開抗告，為無理由，應予駁回。
四、據上論結，應依刑事訴訟法第412條，裁定如主文。
中    華    民    國    98    年    5     月    18    日
                  刑事第二庭  審判長法  官  葉居正
                                    法  官  郭千黛
                                    法  官  洪碧雀
以上正本證明與原本無異。
如不服本裁定，應於收受本裁定後五日內向本院提出抗告狀。
                                    書記官  魏芝雯
中    華    民    國    98    年    5     月    19    日


司法院資訊處製作；財團法人民間司法改革基金會備份。
